【裁判字號】    94,訴,3334
【裁判日期】    950127
【裁判案由】    毒品危害防制條例
【裁判全文】
臺灣高雄地方法院刑事判決              94年度訴字第3334號
公  訴  人  臺灣高雄地方法院檢察署檢察官
被      告  乙○○
上列被告因毒品危害防制條例案件，經檢察官提起公訴（94年度
毒偵字第6773號），本院合議庭裁定由受命法官獨任進行簡式審
判程序，判決如下：
    主  文
乙○○施用第一級毒品，處有期徒刑柒月。又施用第二級毒品，
處有期徒刑參月。應執行有期徒刑玖月。
    事  實
一、乙○○前於民國92年間因施用毒品案件，經本院以92年度毒
    聲字第1229號裁定送觀察勒戒後，認有繼續施用毒品之傾向
    ，經本院以92年度毒聲字第1690號裁定令入戒治處所施以強
    制戒治，於強制戒治已滿3 月後，成效經評定為合格，再經
    本院以92年度毒聲字第5710號裁定停止戒治，於92年10月9
    日停止戒治出所，所餘戒治期間付保護管束，並於93年3 月
    23日強制戒治期滿執行完畢。詎猶未戒除毒癮，於前揭觀察
    、勒戒及強制戒治執行完畢釋放後5 年內，復基於施用第一
    、二級毒品之概括犯意，於94年7 月5 日9 時許，在其姓名
    年籍不詳綽號「大頭」之友人位於高雄市鹽埕區城中城大廈
    8 樓之套房內，以將海洛因摻入香煙內點燃及將甲基安非他
    命置入玻璃吸食器燒烤吸食之方式，分別施用第一級毒品海
    洛因及第二級毒品甲基安非他命各1 次。嗣於94年7 月5日
    16時許，在高雄市鹽埕區城中城騎樓前，因行跡可疑，為警
    盤查，經其同意採尿送驗後，始悉上情。
二、案經高雄市政府警察局苓雅分局報請臺灣高雄地方法院檢察
    署檢察官偵查起訴。
    理  由
一、本件被告乙○○所犯係死刑、無期徒刑、最輕本刑為3 年以
    上有期徒刑以外之罪，其於準備程序中就被訴事實為有罪之
    陳述，經法官告知簡式審判程序之旨，並聽取公訴人、被告
    之意見後，本院合議庭認為適宜而裁定由受命法官獨任進行
    簡式審判程序，先予敘明。
二、上揭事實，業據被告於本院審理時坦承不諱，且被告為警查
    獲所採集之尿液，經送高雄市立凱旋醫院先以酵素免疫分析
    法初步檢驗，復以氣相層析質譜儀法確認檢驗之結果，均呈
    現海洛因代謝物嗎啡及甲基安非他命陽性反應等情，有該院
    94年7 月12日編號00000000號濫用藥物尿液檢驗報告各1 份
    在卷可稽，足見被告上開自白，核與事實相符。從而，本案
    事證明確，被告犯行，堪予認定。
三、按海洛因及甲基安非他命係毒品危害防制條例第2 條第2 項
    所定之第一、二級毒品，不得持有及施用。次按犯毒品危害
    防制條例第10條第1 項、第2 項施用第一級毒品及施用第二
    級毒品之罪者，檢察官應聲請法院裁定令被告入勒戒處所觀
    察、勒戒；經觀察、勒戒後，認無繼續施用毒品傾向者，檢
    察官應為不起訴處分，如有繼續施用毒品傾向者，檢察官應
    聲請法院裁定令入戒治處所強制戒治；觀察、勒戒或強制戒
    治執行完畢釋放後，5 年內再犯第10條之罪，檢察官應依法
    追訴，此觀諸毒品危害防制條例第20條第1 項、第2 項、第
    23條第2 項前段規定自明。查被告前於92年間因施用毒品案
    件，經本院以92年度毒聲字第1229號裁定送觀察勒戒後，認
    有繼續施用毒品之傾向，經本院以92年度毒聲字第1690號裁
    定令入戒治處所施以強制戒治，於強制戒治已滿3 月後，成
    效經評定為合格，再經本院以92年度毒聲字第5710號裁定停
    止戒治，於92年10月9 日停止戒治出所，所餘戒治期間付保
    護管束，並於93年93年3 月23日強制戒治期滿執行完畢之事
    實，有卷附臺灣高等法院被告前案紀錄表、臺灣高雄地方法
    院檢察署刑案資料查註紀錄表、全國施用毒品案件紀錄表各
    1 份在卷可佐，足徵被告確於前開觀察、勒戒及強制戒治執
    行完畢釋放後，5 年內再犯本件毒品危害防制條例第10條第
    1 項、第2 項之施用第一、二級毒品罪，揆諸前揭法條意旨
    ，自應依法論科。
四、是核被告所為，係犯毒品危害防制條例第10條第1 項、第2
    項之施用第一級毒品罪及施用第二級毒品罪。其為施用而分
    別持有海洛因及甲基安非他命之低度行為，應分別為施用之
    高度行為所吸收，均不另論罪。被告所犯上開兩罪間，犯意
    各別，構成要件互殊，應予分論併罰。審酌被告因施用毒品
    案件，前經施以觀察、勒戒及強制戒治後，仍再犯本件犯行
    ，足見其惡習已深，戒絕毒癮之意志不堅，未能體悟施用毒
    品對自己、家人造成之傷害及社會之負擔，自屬可議，惟念
    及其犯後坦承犯行，尚有悔意，復參以施用毒品本質上係屬
    戕害自身健康之行為，尚未直接危害他人，反社會性之程度
    應屬較低等一切情狀，分別量處如主文所示之刑，並定其應
    執行之刑，以示懲儆。
據上論斷，應依刑事訴訟法第273 條之1 第1 項、第299 條第1
項前段，毒品危害防制條例第10條第1 項、第2 項，刑法第11條
前段、第51條第5 款，判決如主文。
本案經檢察官甲○○到庭執行職務。
中    華    民    國    95    年    1     月    27    日
                  刑事第十二庭  法  官  林書慧
以上正本證明與原本無異。
如不服本判決，應於判決送達後10日內，向本院提出上訴狀。
中    華    民    國    95    年    1     月    27    日
                                書記官  鍾錦祥
附錄本判決論罪科刑法條：
毒品危害防制條例第10條
施用第一級毒品者，處6 月以上5 年以下有期徒刑。
施用第二級毒品者，處3 年以下有期徒刑。


司法院資訊處製作；財團法人民間司法改革基金會備份。
